臺灣臺南地方法院刑事判決　　　　　　　94年度訴字第1162號
公　訴　人　臺灣臺南地方法院檢察署檢察官
被　　　告　乙○○
　　　　　　　　　　　樓（另案在臺灣臺南監獄臺南分監執行
上列被告因違反毒品危害防制條例案件，經檢察官提起公訴（94
年度毒偵字第1466號、第1032號）及聲請併案審理（94年度毒偵
字第2183號、94年度毒偵字第2118號），被告就被訴及併案事實
為有罪之陳述，本院裁定改依簡式審判程序審理，判決如下：
    主  文
乙○○連續施用第一級毒品，累犯，處有期徒刑壹年。扣案第一
級毒品海洛因貳小包（驗餘淨重貳點捌柒公克）沒收銷燬之。又
連續施用第二級毒品，累犯，處有期徒刑柒月。扣案第二級毒品
安非他命壹小包（毛重壹點肆公克）沒收銷燬之，安非他命吸食
器壹組沒收。應執行有期徒刑壹年陸月，扣案第一級毒品海洛因
貳小包（驗餘淨重貳點捌柒公克）、第二級毒品安非他命壹小包
（毛重壹點肆公克）均沒收銷燬之，安非他命吸食器壹組沒收。
    事  實
一、乙○○曾於民國九十年間，因公共危險案件，經臺灣高等法
    院臺南分院判處有期徒刑十月確定，而於九十三年四月八日
    執行完畢，詎仍不知悔改。
二、乙○○另於九十年間，因施用第二級毒品安非他命，經臺灣
    臺南地方法院檢察署檢察官聲請臺灣臺南地方法院裁定送觀
    察、勒戒後，認無繼續施用傾向，而由檢察官以九十一年度
    毒偵緝字第二三一號為不起訴處分確定。惟乙○○仍未戒除
    毒癮，復於觀察、勒戒執行完畢後五年之內，基於施用第二
    級毒品安非他命之概括犯意，自九十三年七月十日起至九十
    四年七月五日止，連續在臺南市○○○○路四○○巷三弄二
    號四樓住處、臺南市○○區○○街七十六號二樓二○二室租
    屋處等地，施用第二級毒品安非他命多次；又另基於施用施
    用第一級毒品海洛因之概括犯意，自九十四年一月間（起訴
    書誤載為九十三年七月間）某日起至九十四年七月七日止，
    連續在前址住處、租屋處等地施用第一級毒品海洛因多次。
    嗣先後於九十三年七月二十日、九十四年一月十七日、
    四月十八日、七月八日，為警在臺南市○○路○段一
    六九號三○一室、臺南市○○街二二號、臺南市○○街
    七六號二樓二○二室、臺南市○○路二三九巷二八弄三二
    號等處查獲，並在第一查獲地點扣得第一級毒品海洛因（毛
    重四點六公克），在第三查獲地點扣得海洛因二小包（驗餘
    淨重二點八七公克、空包裝重零點四五公克）、安非他命一
    小包（毛重一點四公克）、安非他命吸食器一組等物。
三、案經臺南市警察局第五分局、第二分局、第一分局分別報告
    臺灣臺南地方法院檢察署檢察官偵查後，提起公訴（九十四
    年度毒偵字第一○三二號、第一四六六號）及聲請併案審理
    （九十四年度毒偵字第二一一八號、第二一八三號）。
    理  由
一、訊據被告於偵訊及本院審理時，對於上揭時間、地點，多次
    施用第一級毒品海洛因、第二級毒品安非他命等情均坦承不
    諱；被告先後四次為警查獲後採集尿液送驗結果，亦分別呈
    安非他命陽性（第一次查獲）及安非他命、嗎啡陽性（第二
    至第四次查獲），有臺南市衛生局檢驗成績書（第一、二次
    查獲）、長榮大學確認報告（第三、四次查獲）在卷可憑；
    被告第一次查獲時所扣得之白色粉末（毛重四點六公克），
    及第三次查獲時所扣得之白色粉末二小包（驗餘淨重二點八
    七公克、空包裝重零點四五公克）、白色晶體一小包（毛重
    一點四公克），分別為海洛因、安非他命，已據被告供承在
    卷，復經法務部調查局、臺南市警察局第一分局初步檢驗確
    認，有法務部調查局九十四年八月二十二日調科壹字第
    200005688號鑑定通知書、臺南市警察局第一分局查獲毒品
    危害防制條例案毒品初步檢驗報告單各一紙存卷可佐；此外
    並有安非他命吸食器一組等物，本件事證明確，被告犯行可
    以認定。
二、被告前因施用第二級毒品案件，經本院以九十一年度毒聲字
    第一三○號裁定送觀察、勒戒後，認無繼續施用毒品傾向，
    嗣經臺灣臺南地方法院檢察署於九十一年七月十七日以九十
    一年度毒偵緝字第二三一號不起訴處分確定等情，有臺灣高
    等法院被告前案紀錄表可按。被告於觀察、勒戒執行完畢釋
    放後，五年內再犯本件施用第一級、第二級毒品之罪，係屬
    再犯，自應依法論科。
三、核被告施用第一級毒品海洛因、安非他命之行為，分別係犯
    毒品危害防制條例第十條第一項、第二項之施用第一級毒品
    及施用第二級毒品罪。被告先後多次施用海洛因、安非他命
    之行為，時間緊接，犯構成要件相同之罪，顯均係基於概括
    之犯意而為，均應依連續犯之規定論以一罪，並加重其刑。
    公訴意旨雖僅就被告於九十三年七月至九十四年四月十八日
    間，施用毒品之犯行提起公訴，然檢察官就犯罪事實一部起
    訴者，其效力及於全部，本件被告自九十四年四月十九日起
    至九十四年七月七日間，連續施用毒品部分之犯罪事實，既
    與前揭論罪科刑部分有連續犯之裁判上一罪關係，本院自應
    併予審酌。又被告所犯前開二罪間，犯意個別，行為不同，
    應予分論併罰。再查被告前於九十一年間，曾因公共危險案
    件，經臺灣高等法院臺南分院判處有期徒刑十月確定，而於
    九十三年四月八日執行完畢，有臺灣高等法院被告前案紀錄
    表足憑，被告於五年以內再犯本件有期徒刑以上之罪，為累
    犯，應依刑法第四十七條之規定加重其刑。爰審酌被告前因
    施用毒品案件，業經接受觀察、勒戒處遇，竟仍於五年內再
    度施用，顯然尚未戒除毒癮；施用毒品本身所侵害者僅為自
    身健康，尚未危及其他法益；以及被告犯罪後坦承犯行之態
    度等一切情狀，量處如主文所示之刑，並定其應執行刑，以
    資懲儆。
四、扣案白色粉末二小包（驗餘淨重二點八七公克）、白色晶體
    一小包（毛重一點四公克），分別為海洛因與安非他命，已
    如前述，應依毒品危害防制條例第十八條第一項規定沒收銷
    燬之。另扣案之安非他命吸食器一組，為被告所有供施用毒
    品之物，亦據被告供承在卷，另依刑法第三十八條第一項第
    二款沒收之。至被告第一次被查獲時當場所扣得之海洛因（
    毛重四點六公克），被告否認為伊所有，公訴意旨亦載明該
    海洛因係附於案外人李建良施用毒品卷內，故該扣案物品雖
    屬違禁物，然因公訴意旨並未就被告該部分持有或施用第一
    級毒品海洛因之犯行提起公訴，基於無主刑即無從刑、無訴
    即無裁判之法理，本院於本件判決中就該扣案之海洛因乃不
    得併為違禁物沒收之宣告，附此敘明。
據上論斷，應依刑事訴訟法第二百七十三條之一第一項、第二百
九十九條第一項前段，毒品危害防制條例第十條第一項、第二項
、第十八條第一項前段，刑法第十一條前段、第五十六條、第五
十一條第五款、第三十八條第一項第二款，判決如主文。
本案經檢察官甲○○到庭執行職務。
中　　華　　民　　國　　94　　年　　10　　月　　13　　日
　　　　　　　　　刑事第四庭    法　官　吳坤芳
以上正本證明與原本無異。
如不服本判決，應於判決送達後10日內，向本院提出上訴狀。
　　　　　　　　　　　　　　　　書記官　陳怡吟
中　　華　　民　　國　　94　　年　　10　　月　　13　　日
論罪科刑法條：
毒品危害防制條例第10條
施用第一級毒品者，處 6 月以上 5 年以下有期徒刑。
施用第二級毒品者，處 3 年以下有期徒刑。
